# 子公司清算

提问人：lmlm 时间：2014-03-20 19:25:41
母公司是合资公司，子公司是其100%控股，现在子公司打算清算，那么母公司在编制单体报表时候，需要将长期股权投资变成其他流动资产吗，有什么法规依据吗

回答人：chenyiwei
一般理解不用。请说明你的案例中拟采用的清算方式？预计清算完成所需时间？

提问人：lmlm 时间：2014-03-21 11:09:47
差不多在 14 年下半年完成。具体清算方式倒不是很清楚。

回答人：chenyiwei
如果符合作为持有待售资产的判断标准，则可以作为流动资产。但就你所说情况看，可能性不大。